【裁判字號】    95,訴,1542
【裁判日期】    950630
【裁判案由】    毒品危害防制條例
【裁判全文】
臺灣臺中地方法院刑事判決              95年度訴字第1542號
公  訴  人  臺灣臺中地方法院檢察署檢察官
被      告  甲○○
上列被告因毒品危害防制條例案件，經檢察官提起公訴（95年度
毒偵字第1766號），本院合議庭裁定由受命法官獨任進行簡式審
判程序審理，判決如下：
    主    文
甲○○連續施用第一級毒品，處有期徒刑玖月，扣案之第一級毒
品海洛因拾包（合計淨重柒點玖公克，包裝重點玖公克）
，沒收銷燬之；又連續施用第二級毒品，處有期徒刑肆月，扣案
之第二級毒品安非他命拾捌包（含袋重貳拾壹點貳公克），沒收
銷燬之。主刑部分，應執行有期徒刑壹年。
    犯罪事實
一、甲○○前因施用毒品案件，經依本院裁定送觀察、勒戒後，
    認無繼續施用毒品之傾向，於民國92年5月16日釋放，並由
    臺灣臺中地方法院檢察署檢察官以92年度毒偵字第1291號不
    起訴處分確定。詎不思悔改，於上開觀察勒戒執行完畢後五
    年內，復基於施用第一級毒品海洛因之概括犯意，自94年11
    月間起至95年3月27日某時止，在臺中市○○區○○路3段10
    6號3樓305室租屋處、或臺中市轄內某泡沫紅茶店之廁所內
    等處，以將海洛因摻入香菸內點燃吸食之方式，連續施用第
    一級毒品海洛因多次，每月約施用1、2次；另基於施用第二
    級毒品之概括犯意，於95年2月間起至95年3月30日10時許止
    ，在上開租屋處及泡沫紅茶店內廁所等處，以將甲基安非他
    命置入玻璃管內燒烤吸食其煙霧之方式，連續施用第二級毒
    品甲基安非他命多次，每月約施用1、2次。嗣於95年3月30
    日15時25分許，在其租屋處為警查獲並扣得其所有供施用之
    第一級毒品海洛因10包（合計淨重7.39公克，包裝重3.39公
    克）、第二級毒品甲基安非他命18包（含袋重21.2公克）。
二、案經臺中市警察局第五分局報告臺灣臺中地方法院檢察署檢
    察官偵查起訴。
    理  由
一、訊據被告甲○○對於上揭犯罪事實坦承不諱，而被告為警查
    獲時採集之尿液經送檢驗結果，亦呈安非他命、甲基安非他
    命及嗎啡陽性反應，此有詮昕科技股份有限公司濫用藥物尿
    液檢驗報告書一紙附卷可稽。再查施用安非他命者，其尿液
    中之代謝物為安非他命，依現行濫用藥物尿液檢驗作業準則
    ，其濃度大於500ng/ml者，判定為安非他命陽性反應。施用
    甲基安非他命者，其尿液中之代謝物為甲基安非他命及安非
    他命，依現行濫用藥物尿液檢驗作業準則，其甲基安非他命
    濃度大於500ng/ml，且其代謝物安非他命濃度大於200ng/ml
    者，判定為甲基安非他命陽性反應；施用安非他命者，其尿
    液代謝物應為安非他命陽性反應，不會產生有甲基安非他命
    陽性反應。施用甲基安非他命者，其尿液代謝物會呈甲基安
    非他命及安非他命陽性反應；人體施用甲基安非他命後，在
    主要代謝物中未改變形態之甲基安非他命佔施用劑量達百分
    之四十三，而安非他命佔百分之五等情，有內政部警政署刑
    事警察局93年4月27日（93）刑鑑字第0930086213號函、法
    務部法醫研究所93年4月28日法醫毒字第0930001318號函、
    法務部調查局93年4月27日調科壹字第09300153070號函及行
    政院衛生署管制藥品管理局93年5月6日管檢字第0930003896
    號函足憑。本件被告為警查獲時所採集之尿液代謝物檢出之
    甲基安非他命及安非他命濃度均超過標準值，顯見其係單純
    施用第二級毒品甲基安非他命，而非施用第二級毒品安非他
    命甚明。此外，並有扣案之海洛因10包（合計淨重7.39公克
    ，包裝重3.39公克）及甲基安非他命18包（含袋重21.2公克
    ）可資佐證，而上開扣案之海洛因10包，經法務部調查局以
    化學呈色法及氣相層析質譜儀分析法鑑定結果係含有第一級
    毒品海洛因成分，有該局95年5月23日調科壹字第120017848
    號鑑定通知書一紙在卷可憑，足見被告之自白與事實相符。
    又被告因施用毒品案件，經依本院裁定送觀察、勒戒後，認
    無繼續施用毒品之傾向，於92年5月16日執行完畢釋放，有
    臺灣高等法院被告前案紀錄表及臺灣臺中地方法院檢察署刑
    案資料查註紀錄表各一份附卷可憑，其於觀察勒戒執行完畢
    後五年內再犯本件施用毒品罪，依毒品危害防制條例第二十
    三條第二項之規定，即應依法追訴。本案事證明確，被告犯
    行洵堪認定，應予依法論科。
二、按海洛因、甲基安非他命分屬毒品危害防制條例第二條第二
    項第一、二款所指之第一、二級毒品，合先說明。核被告所
    為，係犯毒品危害防制條例第十條第一項、第二項之施用第
    一級、第二級毒品罪。其施用前持有第一級及第二級毒品之
    低度行為，已為施用之高度行為所吸收，均不另論罪。再被
    告所為多次施用第一、二級毒品之行為，均時間緊接，所犯
    罪名相同，顯係分別出於概括之犯意為之，均為連續犯，應
    依刑法第五十六條之規定各以一罪論，並加重其刑。又其所
    犯上開二罪之間，犯意各別，行為互殊，應予分論併罰。爰
    審酌被告前經觀察、勒戒完畢，仍不知儆惕，故態復萌，再
    度施用毒品，無視於毒品對於自身健康之戕害及國家對於杜
    絕毒品犯罪之禁令，惟審酌施用毒品係屬自戕行為，其犯罪
    手段尚屬平和，亦無事證顯示其因此有危害他人之情況，所
    生損害尚非鉅大，又被告雖於本院準備程序供稱其已有戒絕
    之心云云，然本案查獲之第一、二級毒品數量非微，據被告
    於審理時自承均是查獲前約1星期至10日購買以供施用，花
    費達7萬元，足見被告對於毒品仍有相當程度之成癮性及心
    理依賴，又施用毒品者之犯罪心態與一般刑事犯罪之本質不
    同，應側重適當之醫學治療及心理矯治為宜，且被告犯罪後
    坦承犯行，態度良好等一切情狀，分別量處如主文所示之刑
    ，並定其應執行之刑，以資儆懲。
三、扣案之第一級毒品海洛因10包（合計淨重7.39公克，包裝重
    3.39公克）、第二級毒品安非他命18包（含袋重21.2公克）
    ，分別係毒品危害防制條例第二條第二項第一款、第二款規
    定之第一級毒品及第二級毒品，爰依同條例第十八條第一項
    前段之規定，不論屬於犯人與否，均宣告沒收銷燬之（而盛
    裝上開海洛因之包裝袋因與海洛因難以析離，宜一併視為查
    獲之毒品沒收銷燬之）。至與第一級毒品海洛因10包一併扣
    案暨送經鑑定之白色粉末1包，因鑑定結果，並無法定毒品
    成分，有前開鑑定通知書在卷可憑，故非違禁物，亦非供被
    告犯罪所用或因犯罪所得之物，本院無從宣告沒收，附此敘
    明。
據上論斷，應依刑事訴訟法第二百七十三條之一第一項、第二百
九十九條第一項前段，毒品危害防制條例第十條第一項、第二項
、第十八條第一項前段，刑法第十一條、第五十六條、第五十一
條第五款，判決如主文。
中    華    民    國    95    年    6     月    30    日
                  刑事第五庭    法  官  林慧貞
以上正本證明與原本無異。
如不服本判決，應於判決送達後10日內，向本院提出上訴狀，上
訴於臺灣高等法院臺中分院(須附繕本)。
                                書記官  張皇清
中    華    民    國    95    年    6    月     30    日
附錄本案論罪科刑法條全文
毒品危害防制條例第十條：
施用第一級毒品者，處六月以上五年以下有期徒刑。
施用第二級毒品者，處三年以下有期徒刑。


司法院資訊處製作；財團法人民間司法改革基金會備份。
